臺灣臺南地方法院民事判決　九十一年度重訴字第一二號
　　原　　　告　　中國國際商業銀行股份有限公司台南分公司
　　法定代理人　　丙○○
　　訴訟代理人　　壬○○
　　兼法定代理人　丁○○
　　被　　　告　　庚○○
　　　　　　　　　乙○○
　　　　　　　　　甲○○
　　　　　　　　　辛○○
　　　　　　　　　戊○○
　　　　　　　　　己○○
右當事人間請求清償借款事件，本院判決如左：
    主    文
被告應連帶給付原告新台幣參仟肆佰玖拾萬陸仟玖佰壹拾柒元，及自民國九十年二月
八日起至清償日止，按年息百分之八點五四五計算之利息，並自民國九十年三月九日
起至清償日止，逾期未超過六個月者，按上開利率百分之十，逾期超過六個月者，按
上開利率百分之二十計算之違約金。
訴訟費用由被告連帶負擔。
本判決於原告以新台幣壹仟壹佰陸拾參萬伍仟元供擔保後，得假執行。
    事　　實
甲、原告方面：
  一、聲明：請求判決如主文所示，並願供擔保請宣告假執行。
  二、陳述：被告五洲製革股份有限公司（下簡稱五洲公司）於民國八十八年十二月一
      日邀同被告戊○○、己○○、庚○○、乙○○、甲○○、丁○○為連帶保證人，
      與原告簽訂綜合授信約定書，約定授信種類包含購料借款、營運週轉借款、委任
      票據保證、委任票據承兌及委任保證等五種，授信總額在美金四百五十萬元或等
      值之其他貨幣，動用期間自八十八年十二月一日起至八十九年十一月三十日止，
      被告應按月繳付動用款項之利息，新台幣之計息標準係按原告基本放款利率加年
      息百分之零點八七五機動計算按月繳付，如遲延還本或付息時，本金自到期日，
      利息自繳息日起，逾期在六個月內部分，按約定利率百分之十，逾期超過六個月
      部分，按約定利率百分之二十計付違約金，又有關購料借款被告五洲公司的循環
      使用之借款額度計美金四百五十萬元或等值其他貨幣，被告五洲公司為採購國內
      物資，得經原告同意由原告開發信用狀付款，清償期限為自銀行墊付日起一百八
      十天，並簽立授信約定書如有任何一宗債務不約清償本金或付息時，喪失期限利
      益，全部債務視為到期，連帶保證人亦簽立連帶保證書同意就上開債務，與被告
      五洲公司均負連帶清償責任。被告五洲公司並依據上開綜合授信契約書，自八十
      九年八月十八日起至八十九年十一月六日止，向原告申請動用購料借款共借得如
      附表所示之款項，然被告五洲公司就附表所示之借款僅繳息至九十年二月七日即
      未再依約付息，依約已喪失期限利益，全部債務視為到期，而經原告將被告五洲
      公司所借用之外幣以新台幣計算結果，被告五洲公司共積欠原告三千四百九十萬
      六千九百十七元，屢經催討均無效，爰依借貸及連帶保證之法律關係，訴請被告
      連帶給付原告三千四百九十萬六千九百十七元，及自九十年二月八日起至清償日
      止，按年息百分之八點五四五計算之利息，並自九十年三月九日起算之違約金。
  三、證據：提出授信約定書一份、綜合授信契約書一份、連帶保證書一份、利率查詢
      單一紙、領取進口單據通知書二五件、擔保提貨申請書五件、被告五洲公司變更
      登記表一件及被告戶籍謄本七份為証。
乙、被告方面：
    均未於言詞辯論期日到場，亦未提出準備書狀作何聲明或陳述。
    理    由
一、被告均未於言詞辯論期日到場，核無民事訴訟法第三百八十六條各款所列情形，
    爰依原告聲請，由其一造辯論而為判決。
二、原告主張被告五洲公司於八十八年十二月一日邀同被告戊○○、己○○、庚○○、
    乙○○、甲○○、丁○○為連帶保證人，與原告簽訂綜合授信約定書後，被告五洲
    公司依約向原告借得如附表所示之款項後未依約付息，經核算結果被告五洲公司共
    積欠原告如主文所示之本金及利息並違約金之事實，業據提出授信約定書一份、綜
    合授信契約書一份、連帶保證書一份、利率查詢單一紙、領取進口單據通知書二五
    件、擔保提貨申請書五件為證，被告經通知均未於言詞辯論期日到場辯論，復未提
    出書狀作何爭執，依民事訴訟法第二百八十條第二項之規定，應視同自認原告所主
    張之上開事實，則原告主張之事實，可堪信為真實。
三、從而，原告本於消費借貸及連帶保證之法律關係，請求被告連帶給付未清償之借款
    新台幣
    九百五十三萬一千五百二十元、美金二十八萬四千八百五十元及如附表
    一、二、三各筆金額所示利息並違約金，即屬正當，應予准許。
四、結論：原告之訴為有理由，依民事訴訟法第三百八十五條第一項前段、第八十五
    條第二項，判決如主文。
乙、被告方面：
  一、聲明：原告之訴駁回。
  二、陳述：對原告主張之事實不爭執，但伊有提供土地設定抵押予原告，伊亦有心
      清償，但目前經濟不景氣，原告不應馬上求償。
    理　　由
一、原告主張訴外人大昇公司於八十八年十一月二十五日邀同被告為連帶保證人，被
    告並簽立保證書予原告，同意對大昇公司現在（包含過去所負現在尚未清償）及
    將來對原告所負之借款、票款...、開發信用狀、進出口外匯業務等債務及其他
    一切債務，以本金新台幣（下同）四千萬元為最高限額，願與主債務人大昇公司
    連帶負擔全部清償之責任，且約定如有任何一宗債務不依約清償本金或付息時，
    一切債務之本息視為全部到期。又訴外人大昇公司分別於八十八年十二月八日及
    八十九年十一月二十九日向原告聲請開發國內信用狀，分別在額度一千萬元及五
    百萬元內循環開發國內即期、遠期信用狀及就信用狀指定受益人依各筆信用狀之
    規定所簽發原告為付款人之匯票，予以墊付或承兌，並分別於前揭日期簽發同額
    之本票各一紙供清償或擔保。嗣原告乃依國內信用狀契約陸續於附表所示之日期
    為訴外人大昇公司墊付如附表所示之金額，惟訴外人大昇公司並未依約償還，經
    核算結果現尚積欠如附表所示之十一筆債務之本金及利息並違約金未為清償之事
    實，業據其提出保證書一份、授信約定書三份、本票二紙、同意書一份、放款繳
    款交易查詢單十二張、開發國內信用狀契約一份，復為被告所不爭，自堪信為真
    實。
二、從而，原告本於消費借貸及連帶保證之法律關係，請求被告給付本件未清償之借
    款三千四百九十萬六千九百十七元，及如主文第一項所示之利息並違約金，即屬正
    當，應予准許。
三、原告陳明願供擔保，聲請宣告假執行，核無不合，爰酌定相當擔保金額准許之。
四、結論：原告之訴為有理由，依民事訴訟法第三百八十五條第一項前段、第八十五條
    第二項、第三百九十條第二項，判決如主文。
中　　　華　　　民　　　國　　九十一　　年　　　三　　　月　　　十一　　　日
                                    臺灣臺南地方法院民事第一庭
~B法　　　官　童來好
右為正本係照原本作成
如對本判決上訴，須於判決送達後廿日內向本院提出上訴狀（應附繕本）。
中　　　華　　　民　　　國　　九十一　　年　　　三　　　月　　　十一　　　日
~B法院書記官　林木村
